臺灣高等法院臺南分院刑事判決
110年度上易字第122號
                                    110年度上易字第123號
                                    110年度上易字第124號
上  訴  人  
即  被  告  陳忠正



上列上訴人因竊盜案件，不服臺灣雲林地方法院109年度易字第5
65、568、592號中華民國109年12月9日第一審判決（起訴案號：
臺灣雲林地方檢察署109年度偵字第4286、5093、5732、5838、5
929、5930、6024、6392、6590號），提起上訴，本院合併審理
，判決如下：
    主  文
上訴駁回。
    事  實
一、陳忠正基於意圖為自己不法所有之各別竊盜犯意，先後為以
    下之竊盜犯行：
㈠、於民國109年5月21日凌晨2時54分許，騎乘腳踏車行經劉文助
    位於雲林縣○○市○○路000號住處前，見劉文助將其所有之鋁
    梯1個（業經發還劉文助）放置於屋外，遂徒手竊取該鋁梯
    （價值新臺幣〈下同〉1,000元），得手後以腳踏車載運離開
    現場。
㈡、於109年5月21日凌晨3時25分許，在雲林縣○○市○○○街00巷0號
    前，見高夙宜管領而停放該處之車牌號碼000-000號普通重
    型機車之置物箱未上鎖，竟徒手將上開機車之座墊掀開，並
    著手物色、尋找座墊下方置物廂內之財物，然並未發現可竊
    取之財物而未遂。
㈢、於109年6月24日上午某時許，在雲林縣○○市○○路000巷00號蔡
    宗憲住處，先徒手拉開前庭院門，再循著屋側之防火巷走到
    後門，途中見有客觀上可供作為兇器使用之鐵鏟、螺絲起子
    、老虎鉗各1支，乃隨手拾取並用以破壞上址建築物後方木
    門後，侵入蔡宗憲居住之房間，竊取內有現金3,000元之存
    錢筒1個，得手後隨即逃逸。
㈣、於109年7月16日上午6時30分許，騎乘車牌號碼000-000號普
    通重型機車至石蔡碧蓮位於雲林縣○○市○○路00號住處外，於
    同日上午6時38分許，踰越上址圍牆入內，徒手破壞住處側
    門後進入屋內著手搜尋財物，因未尋獲財物而未得逞。
㈤、於109年7月28日晚上8時39分許，徒步前往雲林縣○○市○○○路0
    00號騎樓，徒手竊取王唯恩所有之腳踏車（捷安特牌，價值
    約4,500元）1輛，旋即騎乘該車離去。
㈥、於109年8月1日上午7時40分許，騎腳踏車行經鐘郭雪位於雲
    林縣○○市鎮○路000號住處，以徒手方式開啟大門侵入上址住
    宅，徒手竊取鐘郭雪之皮包（內含現金3萬元、鐘郭雪之身
    分證、健保卡、印章、保險箱鑰匙、中華郵政、合作金庫銀
    行及元大商業銀行之金融卡），得手後離去，將竊得現金3
    萬元花用殆盡，其餘物品則拋棄至斗六市河堤南路旁溪流中
    。
㈦、於109年8月1日上午8時許，騎腳踏車行經梁平位於雲林縣○○
    市鎮○路000號之住處，先以鐵絲1條（扣案，無證據證明其
    有殺傷力）勾開後門卡榫，侵入後於著手翻動物品搜尋財物
    之際，當場經在屋內之梁平發現並嚇阻，陳忠正即倉皇逃離
    現場而未得手。
㈧、於109年8月3日晚上8時54分許，在雲林縣○○市○○路000號前，
    見莊函蓁管領之車牌號碼000-000號普通重型機車（業經發
    還莊函蓁）1輛停放於該處，竟以不明鑰匙（未扣案）啟動
    之方式竊取得手，並騎乘該車離開現場。
㈨、於109年9月5日下午3時58分許，於雲林縣○○鎮○○路000巷00○0
    號旁，見陳淑靜所有之紅色腳踏車1輛停放在該處且未上鎖
    ，認有機可乘，徒手騎乘該腳踏車離開現場，得手後供其代
    步。
㈩、於109年9月5日下午4時38分許，騎乘腳踏車至林香櫻位於雲
    林縣○○鎮○○街00號住處，以徒手之方式侵入上址住宅，竊取
    現金6,000元得手後離去。
、於109年9月7日凌晨3時50分許，騎乘腳踏車至張晉維位於雲
    林縣○○鎮○○路0段000巷00號住處，以徒手之方式侵入上址住
    宅，竊取現金11,000元得手後離去。
、於109年9月9日上午9時28分許，以徒手之方式侵入黃于庭位
    於雲林縣○○鎮○○路000巷00號之住處，竊取現金5,000元得手
    後離去。
、於109年9月11日下午4時16許，騎乘腳踏車至田天中位於雲林
    縣○○鎮○○○路00號之5之住處，以徒手之方式侵入上址住宅，
    竊取現金15,000元、三倍券3,200元、白金色亞曼尼手錶1只
    （已發還田天中）得手後離去。
、於109年9月14日下午1時20分許，騎乘腳踏車至張素華位於雲
    林縣○○鎮○○路000巷00號住處，以徒手之方式侵入上址住宅
    ，竊取現金3,000元、平板1台、SONY廠牌手機1支、小米廠
    牌攝影機2台、金項鍊墜子1個、銀手鍊1只、銀項鍊1條得手
    後離去。
、於109年9月15日下午2時10分，至吳陳癸節位於雲林縣○○鎮○○
    ○0號之1住處，以徒手之方式侵入上址住宅，竊取現金5,000
    元得手後離去。
、於109年9月16日上午11時許，騎乘腳踏車至張美芳位於雲林
    縣○○鎮○○里○○00○00號住處，以徒手之方式侵入上址住宅，
    竊取神明金牌1面、現金3,000元、置於張美芳所有車牌號碼
    000-0000號機車置物箱之皮包1個（內含馬光農會存摺、土
    地銀行存摺、身分證、印章），得手後離去。
二、嗣於109年9月22日下午2時17分許，為警持檢察官拘票在雲
    林縣○○鎮○○路000號○○店610室拘提查獲陳忠正，並扣得腰包
    1個、現金5,000元、白金色亞曼尼手錶1只（已發還田天中
    ）等物（毒品部分由檢察官另行偵查），而查悉上情。
三、案經蔡宗憲、鐘郭雪、石堃佑、高夙宜、莊函蓁、王唯恩訴
    由雲林縣警察局斗六分局報告，以及張晉維、田天中、張素
    華、吳陳葵節訴由雲林縣警察局虎尾分局報告臺灣雲林地方
    檢察署檢察官偵查起訴。
    理  由
壹、程序部分（證據能力部分）：
　　按被告以外之人於審判外之陳述，雖不符刑事訴訟法第159
    條之1至第159條之4之規定，而經當事人於審判程序同意作
    為證據，法院審酌該言詞陳述或書面陳述作成時之情況，認
    為適當者，亦得為證據；當事人、代理人或辯護人於法院調
    查證據時，知有刑事訴訟法第159條第1項不得為證據之情形
    ，而未於言詞辯論終結前聲明異議者，視為有前項之同意，
    刑事訴訟法第159條之5第1項、第2項分別定有明文。經查，
    本判決下列所引用被告以外之人於審判外之陳述（包括書證
    ），檢察官及被告陳忠正於本院審理中均表示不爭執其證據
    能力，同意作為證據等語（見本院上訴122卷第207-212頁）
    ，亦未於言詞辯論終結前聲明異議，本院審酌上開證據資料
    製作時之情況，尚無違法不當及證明力明顯過低之瑕疵，亦
    認為以之作為證據應屬適當，揆諸前開規定，認前揭證據資
    料有證據能力。至本判決所引用之非供述證據，檢察官及被
    告於本案言詞辯論終結前，均未爭執其證據能力，且查無非
    法或不當取證之情事，復為證明本件犯罪事實所必要之重要
    關係事項，認均有證據能力，合先敘明。
貳、實體部分：
一、認定事實所憑之證據及理由：
    上開犯罪事實，業經被告陳忠正於警詢、偵查、原審及本院
    審理時皆坦白承認（見雲警六偵字第1090010669號卷第3-6
    頁；雲警六偵字第1091002231號卷第3-6頁；雲警六偵字第1
    090014977號卷第3-7頁；雲警六偵字第1091002565號卷第5-
    9頁；雲警六偵字第1090016706號卷第3-6頁；109年度偵字
    第5732號卷第81-83頁；109年度偵字第6590號卷第19-28、1
    79-182、283-285頁；109年度偵字第6024號卷第4-5、50-52
    頁；109年度偵字第5838號第5-6、48-49頁；109年度偵字第
    5929號卷第4-5、57-59頁；109年度偵字第5093號卷第49-51
    頁；原審592號卷第57-63、138-142、158、182頁；原審568
    號卷第76-79、96、120頁；原審565號卷第67-69、86、110
    頁；本院上訴122卷214-219、242、258-261頁)，並據證人
    陳建宇於警詢證述在卷（見109年度偵字第6590號卷第29-32
    頁），且有雲林縣警察局虎尾分局109年9月22日搜索扣押筆
    錄(搜索雲林縣○○鎮○○路000號○○店610室)、扣押物品目錄表
    (扣押事實一遭竊之白金色亞曼尼手錶1只等物)、扣押物品
    收據（見109年度偵字第6590號卷第87-93頁）在卷可佐，復
    各有以下證據可佐：
㈠、事實一㈠部分：
　　經證人即被害人劉文助於警詢時證述失竊情節（見雲警六偵
    字第1091002231號卷第7-9頁），且有雲林縣警察局斗六分
    局扣押筆錄、扣押物品目錄表(扣押鋁梯1個)、扣押物品收
    據、贓物認領保管單、斗六分局斗六派出所5月21日大同路2
    92號鋁梯竊盜案竊嫌騎乘腳踏車竊取及逃逸路徑圖、監視器
    畫面翻拍照片及現場照片（見雲警六偵字第1091002231號卷
    第11-31、39頁）附卷可證，足認被告之自白與事實相符，
    應可採信。
㈡、事實一㈡部分：
    經證人即告訴人高夙宜於警詢時證述被害情節（見雲警六偵
    字第1090010669號卷第7-9頁），且有斗六分局斗六派出所5
    月21日育英北街87巷1號竊嫌騎乘腳踏車竊取及逃逸路徑圖
    、監視器畫面翻拍照片、現場照片、車輛詳細資料報表（見
    雲警六偵字第1090010669號卷第11-53頁）附卷可證，足認
    被告之自白與事實相合，應可採信。
㈢、事實一㈢部分：
    經證人即告訴人蔡宗憲於警詢時證述失竊情節（見雲警六偵
    字第1091002565號卷第11-13頁），且有內政部警政署刑事
    警察局109年7月15日刑紋字第1090073894號鑑定書(指紋)、
    雲林縣警察局住宅竊盜現場勘查採證報告表、刑案現場平面
    示意圖、勘查採證同意書及證物清單影本、內政部警政署刑
    事警察局109年8月5日刑生字第1090073848號鑑定書(DNA)、
    刑案現場照片（見雲警六偵字第1091002565號卷第15-20、2
    2-50頁；109年度偵5732卷第45-46頁）附卷可證，足認被告
    之自白與事實相符，應可採信。
㈣、事實一㈣部分：
    經證人即告訴人石堃佑(石蔡碧蓮之子)於警詢時、偵查中證
    述被害情節（見109年度偵字第5929號卷第6、57-59頁），
    且有監視器畫面翻拍照片、現場照片、被告買賣車牌號碼00
    0-000號機車監視器畫面翻拍照片、機車買賣合約書照片、
    車輛詳細資料報表、內政部警政署刑事警察局109年8月12日
    刑紋字第1090084519號鑑定書〈指紋〉（見109年度偵字第592
    9號卷第7-23、50-51頁）附卷可證，足認被告之自白與事實
    相符，應可採信。
㈤、事實一㈤部分：
　　經證人即告訴人王唯恩於警詢時證述失竊情節（見雲警六偵
    字第1090016706號卷第7-9頁），且有監視器畫面翻拍照片
    （見雲警六偵字第1090016706號卷第17-25頁）附卷可證，
    足認被告之自白與事實相符，應可採信。
㈥、事實一㈥部分：
　　經證人即告訴人鐘郭雪於警詢時證述失竊情節（見109年度
    偵字第5838號卷第7-8頁），且有監視器畫面翻拍照片、現
    場照片（見109年度偵字第5838號卷第9-17頁）、路口監視
    器光碟（存放於109年度偵5838卷光碟存放袋內）附卷可證
    ，足認被告之自白與事實相符，應可採信。
㈦、事實一㈦部分：
　　經證人即被害人梁平於警詢時、偵查中證述被害情節（見10
    9年度偵字第6024號卷第6-7、50-53頁），且有雲林縣警察
    局斗六分局扣押筆錄、扣押物品目錄表(扣押鐵絲1條)、扣
    押物品收據、監視器畫面翻拍照片、現場照片（見109年度
    偵字第6024號卷第8-13頁）、監視器光碟（存放於109年度
    偵6024卷光碟存放袋內）附卷可證，並有扣押之鐵絲1條可
    資佐證，足認被告之自白與事實相符，應可採信。
㈧、事實一㈧部分：
    經證人即告訴人莊函蓁於警詢時證述失竊、領回機車情節（
    見雲警六偵字第1090014977號卷第9-11、13-16頁），且有
    雲林縣警察局斗六分局扣押筆錄、扣押物品目錄表(扣押車
    牌號碼000-000號普通重型機車1輛)、扣押物品收據、贓物
    認領保管單、雲林縣警察局車輛協尋電腦輸入單、雲林縣警
    察局車輛尋獲電腦輸入單、監視器畫面翻拍照片及現場照片
    （見雲警六偵字第1090014977號卷第17-39、45-51頁）附卷
    可證，足認被告之自白與事實相符，應可採信。
㈨、事實一㈨部分：
    經證人即被害人陳淑靜於警詢時證述失竊情節（見109年度
    偵字第6590號卷第37-38頁），且有監視器畫面翻拍照片（
    見109年度偵字第6590號卷第95頁）附卷可證，足認被告之
    自白與事實相符，應可採信。
㈩、事實一㈩部分：
    經證人即被害人林香櫻於警詢時證述失竊情節（見109年度
    偵字第6590號卷第39-41頁），且有雲林縣警察局虎尾分局
    扣押筆錄、扣押物品目錄表（扣押拖鞋1雙)、扣押物品收據
    、監視器畫面翻拍照片及現場照片（見109年度偵字第6590
    號卷第43-49、97-101頁）附卷可證，足認被告之自白與事
    實相符，應可採信。
、事實一部分：
　　經證人即告訴人張晉維於警詢時證述失竊情節及指認犯罪嫌
    疑人（見109年度偵字第6590號卷第51-59頁），且有監視器
    畫面翻拍照片（見109年度偵字第6590號卷第103-107頁）附
    卷可證，足認被告之自白與事實相符，應可採信。
、事實一部分：
    經證人即被害人黃于庭於警詢時證述被害情節（見109年度
    偵字第6590號卷第61-63頁），且有監視器畫面翻拍照片及
    現場照片（見109年度偵字第6590號卷第107-111頁）附卷可
    證，足認被告之自白與事實相符，應可採信。
、事實一部分：
    經證人即告訴人田天中於警詢時證述失竊及尋獲失竊物品情
    節（見109年度偵字第6590號卷第65-67、267-271頁），且
    有監視器畫面翻拍照片及贓物認領保管單（見109年度偵字
    第6590號卷第111-115、273頁）附卷可證，足認被告之自白
    與事實相符，應可採信。
、事實一部分：
    經證人即告訴人張素華於警詢時證述失竊情節（見109年度
    偵字第6590號卷第69-71頁），且有監視器畫面翻拍照片及
    現場照片（見109年度偵字第6590號卷第115-121頁）附卷可
    證，足認被告之自白與事實相符，應可採信。
、事實一部分：
    經證人即告訴人吳陳癸節於警詢時證述失竊情節（見109年
    度偵字第6590號卷第73-75頁），且有雲林縣警察局虎尾分
    局扣押筆錄、扣押物品目錄表(扣押拖鞋1雙)、扣押物品收
    據及監視器畫面翻拍照片（見109年度偵字第6590號卷第77-
    82、121-125頁）附卷可證，足認被告之自白與事實相符，
    應可採信。
、事實一部分：
    經證人即被害人張美芳於警詢時證述被害情節（見109年度
    偵字第6590號卷第83-86頁），且有監視器畫面翻拍照片及
    現場照片（見109年度偵字第6590號卷第125-129頁）附卷可
    證，足認被告之自白與事實相符，應可採信。
、綜上所述，本件事證明確，被告之犯行俱堪認定，應依法論
    科。
二、論罪：
㈠、核被告事實一㈠、㈤、㈧、㈨所為，均係犯刑法第320條第1項之
    竊盜罪；事實一㈡所為，係犯刑法第320條第3項、第1項之竊
    盜未遂罪；事實一㈢所為，係犯刑法第321條第1項第1、2、3
    款之攜帶兇器毀壞門侵入住宅竊盜罪；事實一㈥、㈩、、、
    、、、所為，均係犯刑法第321條第1項第1款之侵入住
    宅竊盜罪；事實一㈣所為，係犯刑法第321條第2項、第1項第
    1、2款之踰越牆垣毀壞門侵入住宅竊盜未遂罪；事實一㈦所
    為，係犯刑法第321條第2項、第1項第1款之侵入住宅竊盜未
    遂罪。被告所犯上開16罪，犯意各別，行為互異，應予分論
    併罰。
㈡、被告前於103年間因違反毒品危害防制條例案件，經臺灣雲林
    地方法院以103年度訴字第420號刑事判決，判處應執行有期
    徒刑1年(有期徒刑9月，2罪）、應執行有期徒刑6月(有期徒
    刑4月、2罪)確定；於103年間因竊盜案件，經臺灣雲林地方
    法院以103年度易字第526號刑事判決，判處有期徒刑8月確
    定；於103年間因竊盜案件，經臺灣雲林地方法院以103年度
    易字第655、696號刑事判決，判處應執行有期徒刑1年(得易
    科罰金部分4罪)、應執行有期徒刑3年6月(不得易科罰金部
    分16罪)確定；於103年間因竊盜案件，經本院以104年度上
    易字第208號刑事判決，判處有期徒刑9月確定。前揭案件嗣
    經本院以108年度聲字第563號刑事裁定，定應執行有期徒刑
    4年2月確定，被告於108年8月16日縮刑期滿執畢完畢等情，
    有臺灣高等法院被告前案紀錄表(見本院上訴122卷第267-30
    0頁)及本院上開刑事裁定在卷可按。被告於有期徒刑執行完
    畢後5年內，故意再犯本件有期徒刑以上之各罪，均為累犯
    ，復查本件亦無司法院大法官釋字第775號解釋所指，個案
    應量處最低法定刑度，又無法適用刑法第59條減輕其刑之規
    定，致生被告所受之刑罰超過其所應負擔罪責，導致其人身
    自由因此遭受過苛之侵害，而有不符憲法罪刑相當原則之情
    形，自應依刑法第47條第1項之規定，就被告所犯上開16罪
    ，均依刑法第47條第1項之規定，加重其刑。
㈢、事實一㈡、㈣、㈦部分，被告著手於竊盜犯行而不遂，其犯罪尚
    屬未遂，爰依刑法第25條第2項規定，各按既遂犯之刑減輕
    之，並依法先加後減之。
三、諭知強制工作部分：
㈠、按18歲以上之竊盜犯、贓物犯，有犯罪之習慣者，得於刑之
    執行前，令入勞動場所強制工作；依本條例所為之保安處分
    及其期間，由法院以判決諭知；依本條例宣告之強制工作處
    分，其執行以3年為期，竊盜犯贓物犯保安處分條例第3條第
    1項、第4條、第5條第1項前段分別定有明文。該條例為刑法
    有關保安處分規定之特別法，應優先適用。又按保安處分係
    針對受處分人將來之危險性所為之處置，以達教化、治療之
    目的。我國現行刑法採刑罰與保安處分雙軌制，係在維持行
    為責任之刑罰原則下，為協助行為人再社會化之功能，以及
    改善行為人潛在之危險性格，期能達成根治犯罪原因、預防
    犯罪之特別目的。是保安處分中之強制工作，旨在對嚴重習
    慣性犯罪及欠缺正確工作觀念或無正常工作因而犯罪者，強
    制其從事勞動，學習一技之長及正確之謀生觀念，使其日後
    重返社會，能適應社會生活。竊盜犯贓物犯保安處分條例第
    3條第1項規定：「18歲以上之竊盜犯、贓物犯，有犯罪之習
    慣者，得於刑之執行前，令入勞動場所強制工作。」即係本
    於保安處分應受比例原則之規範，使保安處分之宣告，與行
    為人所為行為之嚴重性、行為人所表現之危險性，及對於行
    為人未來行為之期待性相當之意旨而制定，而由法院視行為
    人之危險性格，決定應否令入勞動處所強制工作，以達預防
    之目的，此為事實審法院依職權得審酌之事項（最高法院10
    2年台上字第4610號判決意旨參照）。
㈡、經查：
１、被告前於103年間已因犯下1次、20次之竊盜案件，分別經臺
    灣雲林地方法院以103年度易字第526號刑事判決判處有期徒
    刑8月確定，及經臺灣雲林地方法院以103年度易字第655、6
    96號刑事判決，判處應執行有期徒刑1年(得易科罰金部分4
    罪)、應執行有期徒刑3年6月(不得易科罰金部分16罪)確定
    ，並與上開其他案案件，經本院以108年度聲字第563號刑事
    裁定，定應執行有期徒刑4年2月確定，甫於108年8月16日縮
    刑期滿執畢完畢等情，已如前述，並有臺灣雲林地方法院以
    103年度易字第526號刑事判決、臺灣雲林地方法院103年度
    易字第655、696號刑事判決（見本院上訴122卷第115-153頁
    )在卷可稽。而被告甫於108年8月16日縮刑期滿執畢完畢出
    監，未久即於109年4月19日、同年4月22日、同年5月20日，
    再為3次竊盜犯行，於109年11月17日經臺灣雲林地方法院以
    109年度易字第397號刑事判決，判處應執行有期徒刑1年6月
    (3罪)確定；被告又於109年7月30日至同年9月21日間，再犯
    6次竊盜犯行，於110年3月30日經臺灣雲林地方法院以110年
    度易字第8、32號刑事判決，判處有期徒刑4月(1罪)、應執
    行有期徒刑1年6月(5罪)確定等情，有前揭刑事判決及臺灣
    高等法院被告前案紀錄表(見本院上訴122卷第163-178、267
    -300頁)附卷足參，而被告本案所犯多次竊盜犯行，由事實
    欄一觀之，其於109年5月21日至同年9月22日間即再犯16次
    竊盜犯行。準此，被告雖曾因竊盜等案件入監接受刑罰執行
    ，然其於108年8月16日縮刑期滿執畢完畢出監後，未久即於
    109年4月19日至同年9月22日間，再犯包括本案在內之25次
    竊盜犯行，其顯未能知所警惕、反省改過，每因迫於經濟壓
    力，即以竊盜方式獲取所需，實具有不特定隨機犯案之犯罪
    特性，產生不勞而獲之偏差心態，致將竊盜行為視以為常，
    而有犯竊盜罪之習慣至明，僅藉刑罰之執行尚不足以達成矯
    治目的。
２、再者，被告自94年間起，即已另犯多次竊盜案件，並經法院
    判處罪刑確定，即臺灣雲林地方法院94年度簡上字第130號
    刑事判決(8次竊盜犯行，惟經以牽連犯從一重論以另犯之普
    通搶奪罪)、臺灣雲林地方法院98年度易字第236號刑事判決
    (1罪)、臺灣雲林地方法院98年度易字第390號刑事判決(11
    罪)等情，有上開刑事判決及臺灣高等法院被告前案紀錄表(
    見本院上訴122卷第97-113、267-300頁)附卷足參，然被告
    於入監執行出監後，仍不知悔改，再犯本案16次竊盜犯行，
    且被告亦自陳：伊因喜歡賭博，因賭博積欠賭債要還賭債，
    另要購買毒品及供應自己之生活所需而行竊等語（見109年
    度偵字第5838卷第6頁；109年度偵字第5929卷第59頁；109
    年度偵字第6590卷第22-27頁)，而被告正值青壯非無謀生能
    力之人，卻不思以正當方法謀取所需，堪認被告之行為已表
    現出再犯竊盜犯行之相當危險性，而被告行竊手法大致相同
    ，或竊取他人之代步工具、或侵入他人住宅內盜取財物，破
    壞被害人財產權及居住安寧權益甚鉅，其行為對社會秩序、
    民眾權益具有重大危害，故應於刑之執行前，令被告入勞動
    場所強制工作，施以特別教化，使其養成勤勞之習慣、學習
    一技之長及正確之謀生觀念，改正不勞而獲之心態，避免再
    以行竊方式圖得生活所需，使其日後重返社會，能適應社會
    生活。經衡酌本件被告行為之危險性、嚴重性、及保安處分
    所欲達成之預防矯治目的及限制所需程度之相當性，併參酌
    公訴意旨亦請求宣告強制工作，爰認有對被告諭知強制工作
    之必要，且本案諭知之應執行刑分別為有期徒刑1年10月、3
    年8月（詳如後述），依竊盜犯贓物犯保安處分條例第2條第
    4項規定，即無不得適用該條例之情形，爰依該條例第3條第
    1項、第4條、第5條第1項前段之規定，於被告應執行刑項下
    ，諭知於刑之執行前，令入勞動場所強制工作3年。
參、上訴駁回之理由：
一、原判決以被告犯行明確，適用依刑事訴訟法第273條之1第1
    項、第299條第1項前段，刑法第320條第1項、第3項、第321
    條第1項第1、2、3款、第2項、第25條、第47條第1項、第51
    條第5款、第41條第1項前段、第8項、第38條之1第1項前段
    、第3項，竊盜犯贓物犯保安處分條例第3條第1項、第4條、
    第5條第1項前段，刑法施行法第1條之1第1項等規定，論以
    被告事實一㈠、㈤、㈧、㈨所為，均係犯刑法第320條第1項之竊
    盜罪；事實一㈡所為，係犯刑法第320條第3項、第1項之竊盜
    未遂罪；事實一㈢所為，係犯刑法第321條第1項第1、2、3款
    之攜帶兇器毀壞門侵入住宅竊盜罪；事實一㈥、㈩、、、
    、、、所為，均係犯刑法第321條第1項第1款之侵入住宅
    竊盜罪；事實一㈣所為，係犯刑法第321條第2項、第1項第1
    、2款之踰越牆垣毀壞門侵入住宅竊盜未遂罪；事實一㈦所為
    ，係犯刑法第321條第2項、第1項第1款之侵入住宅竊盜未遂
    罪，被告所犯上開16罪，犯意各別，行為互異，應予分論併
    罰，又被告所為本案16次竊盜犯行，均為累犯，且均應刑法
    第47條第1項之規定，加重其刑，另被告事實一㈡、㈣、㈦所為
    ，其犯罪尚屬未遂，爰依刑法第25條第2項規定，各按既遂
    犯之刑減輕之，並依法先加後減之。
二、原判決另敘明審酌被告非屬無謀生能力之年歲，卻不思以正
    當方法謀取所需，為圖個人不法利益，以破壞居家安寧之方
    式，進入他人屋內搜刮及竊取財物，其中1次犯行更持有具
    危險性之工具，所為不單損及他人財產法益，更危及他人安
    全；又被告早年已有財產犯罪之紀錄（上開構成累犯部分不
    予重複評價），有上揭前案紀錄表在卷可查，仍再犯本案16
    罪，足徵其漠視法紀，心態可議；被告始終坦承犯行，犯後
    態度尚可，又其犯行之竊得財物或經變賣，或已花用殆盡，
    目前尚未與被害人、告訴人共16人和解，兼衡被害人、告訴
    人意見，檢察官當庭表示：被告所犯案件頗多，被害人無端
    受害，被告又無法賠償被害人損失，請從重量刑等語，以及
    其犯罪動機、目的、手段、所竊財物之價值及其於原審審理
    時自述國中肄業之智識程度、未婚、無子女，被羈押前從事
    鐵工，1個月收入約3、4萬元，被羈押前與母親同住，無財
    產、無負債之家庭與經濟狀況等一切情狀，分別量處如附表
    一各編號所示之刑，並就得易科罰金部分，定其應執行刑為
    有期徒刑1年10月，及均諭知易科罰金之折算標準，就不得
    易科罰金部分，定應執行刑為有期徒徒刑3年8月。復敘明本
    件被告於事實一、㈢、㈤、㈥、㈨至所示之犯行，竊得如附表
    二各編號所示之財物，其中現金共計81,000元，而扣案之現
    金5,000元，被告於原審稱：這些錢是竊得剩下等語（見原
    審592號卷第177頁），是爰依刑法第38條之1第1項、第3項
    規定，分別就已扣案之現金5,000元宣告沒收，及未扣案之
    犯罪所得76,000元（計算式：81,000元-5,000元=76,000元
    ）宣告沒收，於全部或一部不能沒收或不宜執行沒收時，追
    徵其價額。被告竊得之附表二編號二存錢筒1個、編號三腳
    踏車1輛、編號五腳踏車1輛、編號十之三倍券3200元、編號
    十二平板1台、SONY廠牌手機1支、小米廠牌攝影機2台、金
    項鍊墜子1個、銀手鍊1只、銀項鍊1條、編號十五神明金牌1
    面，上開犯罪所得雖未扣案，依刑法第38條之1第1項前段、
    第3項，仍應宣告沒收之，於全部或一部不能沒收或不宜執
    行沒收時，追徵其價額。又事實一、㈥、之身分證、健保卡
    、印章、鑰匙、金融機構金融卡、存摺等物，均屬個人專屬
    物品，倘告訴人辦理掛失並補發證件、卡片，原證件或卡片
    等物即已失去功用，是如對上開物品宣告沒收或追徵，實欠
    缺刑法上之重要性，爰依刑法第38條之2第2項規定，不予宣
    告沒收或追徵。另事實欄一、㈠被告竊得之鋁梯1個、事實欄
    一、㈧被告竊得之車牌號碼000-000號普通重型機車1輛，事
    實欄一、被告竊得之白金色亞曼尼手錶1只，均業經警方分
    別扣案後實際合法發還被害人、告訴人，有上開贓物認領保
    管單（見雲警六偵字第1091002231號卷第19頁；雲警六偵字
    第1090014977號卷第25頁；109年度偵字第6590卷第273頁）
    在卷可稽，爰依刑法第38條之1第5項之規定，不予宣告沒收
    。至被告就事實欄一、㈢於行竊時使用之未扣案鐵鏟、螺絲
    起子、老虎鉗各1支，係告訴人蔡宗憲所有（見雲警六偵字
    第1091002565號卷第12頁），事實欄一、㈦所載犯行中，被
    告於行竊時使用之扣案鐵絲1條，被告稱：係在被害人住家
    現場附近撿的等語（見109年度偵字第6024號卷第5頁），被
    告就事實欄一、㈧所載犯行中，於行竊時使用之未扣案鑰匙1
    支，被告稱非其所有（見原審592卷第59頁），均無證據證
    明為被告所有，故不予宣告沒收。又扣案之腰包1個及拖鞋3
    雙(見109年度偵字第6590號卷第257-258頁之雲林縣警察局
    虎尾分局扣押物品清單及拖鞋3雙之照片)，為被告所有且於
    行竊時所穿戴，亦據被告供認明確（見原審592卷第177頁）
    ，然僅為日常所用之物，尚難認係供犯本案竊盜罪所用之物
    ，復均非違禁物，爰均不予宣告沒收。暨敘明被告有犯竊盜
    罪之習慣，經衡酌本件被告行為之危險性、嚴重性、及保安
    處分所欲達成之預防矯治目的及限制所需程度之相當性，併
    參酌公訴意旨亦請求宣告強制工作，認有對被告諭知強制工
    作之必要，爰依竊盜犯贓物犯保安處分條例第3條第1項、第
    4條、第5條第1項前段之規定，於被告應執行刑項下，諭知
    於刑之執行前，令入勞動場所強制工作3年。本院核其認事
    用法俱無不合，量刑亦屬妥適。
三、被告上訴意旨，以其有固定工作，一技之長在身，因施用毒
    品惡習迫於經濟壓力，才鋌而走險為竊盜犯行，並非目無法
    紀有竊盜犯罪習慣之人，且倘其經宣告強制工作則須遠至臺
    東執行，其母親不便探視等情，而認不應於刑之執行前，令
    其入勞動場所強制工作3年云云，並無理由，本院已指駁詳
    如前述，自應駁回其上訴。
據上論斷，應依刑事訴訟法第368條，判決如主文。
本案經檢察官林柏宇、王聖豪、周至恒、吳文城提起公訴，檢察
官曾昭愷到庭執行職務。
中　　華　　民　　國　　110 　年　　4 　　月　　30　　日
                  刑事第四庭    審判長法  官　郭玫利
                                      法  官　曾子珍　
                                      法　官　陳金虎
以上正本證明與原本無異。
不得上訴。
　　　　                  　          書記官　蘇文儀
中　　華　　民　　國　　110 　年　　4 　　月　　30　　日
附錄本案論罪科刑法條全文：
中華民國刑法第320條：
意圖為自己或第三人不法之所有，而竊取他人之動產者，為竊盜
罪，處 5 年以下有期徒刑、拘役或 50 萬元以下罰金。
意圖為自己或第三人不法之利益，而竊佔他人之不動產者，依前
項之規定處斷。
前二項之未遂犯罰之。

中華民國刑法第321條：
犯前條第 1 項、第 2 項之罪而有下列情形之一者，處 6 月以
上 5 年以下有期徒刑，得併科 50 萬元以下罰金：
一、侵入住宅或有人居住之建築物、船艦或隱匿其內而犯之。
二、毀越門窗、牆垣或其他安全設備而犯之。
三、攜帶兇器而犯之。
四、結夥三人以上而犯之。
五、乘火災、水災或其他災害之際而犯之。
六、在車站、港埠、航空站或其他供水、陸、空公眾運輸之舟、
    車、航空機內而犯之。
前項之未遂犯罰之。

附表一：罪名及宣告刑
編號 犯罪事實 罪名、宣告刑 一 詳見事實一㈠ 陳忠正犯竊盜罪，累犯，處有期徒刑肆月，如易科罰金，以新臺幣壹仟元折算壹日。 二 詳見事實一㈡ 陳忠正犯竊盜未遂罪，累犯，處有期徒刑參月，如易科罰金，以新臺幣壹仟元折算壹日。 三 詳見事實一㈢ 陳忠正犯攜帶兇器毀壞門侵入住宅竊盜罪，累犯，處有期徒刑柒月。 四 詳見事實一㈣ 陳忠正犯踰越牆垣毀壞門侵入住宅竊盜未遂罪，累犯，處有期徒刑陸月，如易科罰金，以新臺幣壹仟元折算壹日。 五 詳見事實一㈤ 陳忠正犯竊盜罪，累犯，處有期徒刑肆月，如易科罰金，以新臺幣壹仟元折算壹日。 六 詳見事實一㈥ 陳忠正犯侵入住宅竊盜罪，累犯，處有期徒刑壹年。 七 詳見事實一㈦ 陳忠正犯侵入住宅竊盜未遂罪，累犯，處有期徒刑陸月，如易科罰金，以新臺幣壹仟元折算壹日。 八  詳見事實一㈧ 陳忠正犯竊盜罪，累犯，處有期徒刑伍月，如易科罰金，以新臺幣壹仟元折算壹日。 九 詳見事實一㈨ 陳忠正犯竊盜罪，累犯，處有期徒刑肆月，如易科罰金，以新臺幣壹仟元折算壹日。 十 詳見事實一㈩ 陳忠正犯侵入住宅竊盜罪，累犯，處有期徒刑柒月。 十一 詳見事實一 陳忠正犯侵入住宅竊盜罪，累犯，處有期徒刑捌月。 十二 詳見事實一 陳忠正犯侵入住宅竊盜罪，累犯，處有期徒刑柒月。 十三 詳見事實一 陳忠正犯侵入住宅竊盜罪，累犯，處有期徒刑捌月。 十四 詳見事實一 陳忠正犯侵入住宅竊盜罪，累犯，處有期徒刑捌月。 十五 詳見事實一 陳忠正犯侵入住宅竊盜罪，累犯，處有期徒刑柒月。 十六 詳見事實一 陳忠正犯侵入住宅竊盜罪，累犯，處有期徒刑柒月。 

附表二：犯罪所得
編號 犯罪事實 犯罪所得 一 詳見事實一㈢ 現金3,000元 二  存錢筒1個。 三 詳見事實一㈤ 腳踏車1輛 四 詳見事實一㈥ 現金30,000元 五 詳見事實一㈨ 腳踏車1輛 六 詳見事實一㈩ 現金6,000元 七 詳見事實一 現金11,000元 八 詳見事實一 現金5,000元 九 詳見事實一 現金15,000 元 十  三倍券3,200元。 十一 詳見事實一 現金3,000元 十二  平板1台、SONY廠牌手機1支、小米廠牌攝影機2台、金項鍊墜子1 個、銀手鍊1只、銀項鍊1條。 十三 詳見事實一 現金5,000元 十四 詳見事實一 現金3,000元 十五  神明金牌1面